臺灣高等法院刑事裁定
110年度聲再字第598號
再審聲請人
即受判決人  賀自強



上列再審聲請人因毀損案件，對於本院110年度上易字第1364號
，中華民國110年11月2日第二審確定判決（臺灣士林地方法院11
0年度易字第144號，起訴案號：臺灣士林地方檢察署109年度偵
字第18466號），聲請再審，本院裁定如下：
    主  文
再審之聲請駁回。 
    理  由
一、聲請再審意旨略以：再審聲請人即受判決人（下稱聲請人）
    賀自強於原確定判決中所提刑事聲明上訴狀之上訴理由中，
    已清楚記載聲請人主張「被告從未在MPR-6738號普通重型機
    車上書寫任何文字，經觀現場監視器錄影、監視器截圖，並
    無法明確看出被告於民國109年9月5號凌晨時間所書寫之機
    車型號、車號，亦無法證明該車為車牌號碼000-0000號普通
    重型機車。告訴人提供之監視器畫面係109年9月5日凌晨1時
    14分許至凌晨4時50分許之監視器錄影，告訴人附於本院準
    備程序中陳稱；卷内所附監視器光碟即為所有完整影片段落
    等語(見審易卷第88頁），並於警訊中陳稱係109年5月上午1
    1時許發現車牌號碼000-0000號普通重型機車遭毁損等語（
    見偵卷第7頁），則無法排除上開機車之烤漆、外殼係監視
    器錄影之末尾109年9月5日凌晨4時50分許間至告訴人發現機
    車遭毁損之同日上午11時許間遭他人持書寫工具塗鴉之可能
    」，另聲請人所提之刑事答辯狀也有相同之主張，然原確定
    判決卻認定聲請人之上訴理由僅為「其有於案發當日在案發
    地點某部機車上寫字，但不是寫告訴人何振綱機車上那些字
    ，而是寫『同理心』等字」，核與事實不符，原確定判決並未
    審酌聲請人所質疑之證據部分，也未就所主張部分進行調查
    ，嚴重影響聲請人利益，因發現上開事實與證據，爰依刑事
    訴訟法第421條規定聲請再審云云。
二、按不得上訴於第三審法院之案件，其經第二審確定之有罪判
    決，如就足生影響於判決之重要證據漏未審酌者，得為受判
    決人之利益，聲請再審，固為刑事訴訟法第421條所明定。
    惟所謂「足生影響於判決之重要證據漏未審酌者」，係指該
    證據業經聲請調查而未予調查，或雖經調查，但未就調查之
    結果予以判斷，致於該確定判決中漏未加以審認，而該證據
    如經審酌，則足生影響於該判決之結果，應為被告有利之判
    決而言。從而，聲請人依憑其片面、主觀所主張之證據，無
    論新、舊、單獨或結合其他卷存證據觀察，綜合判斷之評價
    結果，如客觀上尚難認為足以動搖第二審確定判決所認定之
    事實者，同無准許再審之餘地（最高法院104年度台抗字第1
    25號裁定意旨參照）。次按109年1月8日修正公布，同月10
    日施行之刑事訴訟法增訂第429條之2前段規定，聲請再審之
    案件，除顯無必要者外，應通知聲請人及其代理人到場，並
    聽取檢察官及受判決人之意見。其立法意旨係為釐清聲請再
    審是否合法及有無理由，故除顯無必要者外，如依聲請意旨
    ，從形式上觀察，聲請顯有理由而應裁定開始再審；或顯無
    理由而應予駁回，例如提出之事實、證據，一望即知係在原
    確定判決審判中已提出之證據，經法院審酌後捨棄不採，而
    不具備新規性之實質要件，並無疑義者；或顯屬程序上不合
    法且無可補正，例如聲請已逾法定期間、非屬有權聲請再審
    之人、對尚未確定之判決為聲請、以撤回或法院認為無再審
    理由裁定駁回再審聲請之同一原因事實聲請再審等，其程序
    違背規定已明，而無需再予釐清，且無從命補正，當然無庸
    依上開規定通知到場聽取意見之必要，庶免徒然浪費有限之
    司法資源（最高法院109年度台抗字第263號裁定意旨參照）
    。
三、經查：
  ㈠原確定判決就本件聲請人因夜間噪音問題，與告訴人何振綱
    素有不睦，遂基於致令他人物品不堪用之犯意，於109年9月
    5日凌晨4時44分許，在新北市○○區○○街0段000巷0號前機車
    停車場，持油性筆在告訴人所有之車牌號碼000-0000號普通
    重型機車白色烤漆上書寫「媽媽我要」、「大ㄐㄧㄐㄧ」、「小
    老二」、「幹」、「哈哈哈」等字樣及塗畫不明線條與圖案
    ，致上開機車烤漆喪失美觀之作用，而足生損害於告訴人之
    犯罪事實，係依據證人即告訴人於警詢及偵查中之指訴（見
    偵卷第7、8、67頁），且有車牌號碼000-0000號普通重型機
    車車輛詳細資料報表（見偵卷第135頁）及車牌號碼000-000
    0號普通重型機車照片（見偵卷第15至21、131至133頁）等
    件在卷可稽，聲請人復於原審準備程序中坦承：我有於事實
    欄所載時、地持油性筆在告訴人車牌號碼000-0000號普通重
    型機車上書寫等語（見原審審易卷第89頁，原審易字卷第42
    、86、89頁），聲請人於事實欄所載時間，確有持圓柱狀體
    物出現在告訴人停放機車處，手部並有揮舞之動作等情，有
    現場監視器錄影擷圖及勘驗筆錄附卷可稽（見偵卷第77至11
    7頁），而該時段並無其他人進出機車停車場，亦有現場監
    視器錄影擷圖及勘驗筆錄可佐（見偵卷第97、117頁），可
    見車牌號碼000-0000號普通重型機車上「媽媽我要」、「大
    ㄐㄧㄐㄧ」、「小老二」、「幹」、「哈哈哈」等字樣及不明線
    條與圖案確係聲請人所書繪，因認聲請人上開所為，係犯刑
    法第354條之致令他人物品不堪用罪，並於理由中逐一論述
    、指駁，詳為說明所憑之依據與得心證之理由，此經本院依
    職權調閱全卷無訛，原確定判決採證，與經驗法則、論理法
    則並無違背，其認事用法妥適，亦無證據漏未調查審酌之情
    形。
  ㈡聲請意旨雖以原確定判決並未審酌聲請人提出之刑事聲明上
    訴狀及答辯狀，亦未就所質疑之證據及主張部分進行調查云
    云，然刑事聲明上訴狀及答辯狀等證據資料，均係原確定判
    決前業已存在於卷內之資料（見本院上易卷第15、17、67、
    69頁），且經原確定判決於判決理由中詳予敘明（見原確定
    判決第1、2頁），顯非判決確定前已存在或成立而未及調查
    斟酌，及判決確定後始存在或成立之證據。再者，聲請人於
    民國109年9月5日凌晨4時44分至4時49許，確有持圓柱狀體
    物出現在告訴人停放機車處，手部並有揮舞之動作，該時段
    並無其他人進出機車停車場等情，業經原確定判決詳予敘明
    （見原確定判決第1頁），而認定在告訴人機車上書寫之人
    應係聲請人無訛，雖聲請人辯稱僅有在某機車上書寫「還我
    睡眠、請保持安靜、請有同理心」等文字，惟案發當日僅有
    告訴人之機車遭書寫「媽媽我要」、「大ㄐㄧㄐㄧ」、「小老二
    」、「幹」、「哈哈哈」等字樣及不明線條與圖案，有該車
    案發後拍攝之照片附卷可查（見偵卷第15至21、131至133頁
    ），並無其他機車被書寫聲請人所稱之字樣，聲請人所辯要
    屬事後卸責之詞，不足採信，此節亦經原確定判決詳予敘明
    （見原確定判決第2頁），是聲請人所提出之證據（即刑事
    聲明上訴狀及答辯狀），均屬判決確定前已存在且經調查審
    酌之證據，顯不符合刑事訴訟法第421條之再審要件。
　㈢綜上所述，原確定判決就聲請人所述再審事由，均已詳細指
    駁論述，並無足以影響於判決之重要證據漏未審酌之情形。
    從而，聲請人徒憑已見，就原確定判決卷內業已存在之證據
    資料，對於法院之取捨證據結果及依法自由判斷證據證明力
    之職權行使，及已於判決理由中詳予說明之前揭事項，再執
    陳詞而為爭執，核與刑事訴訟法第421條之規定不合，本件
    聲請為無理由，應予駁回。
四、按聲請再審之案件，除顯無必要者外，應通知聲請人及其代
    理人到場，並聽取檢察官及受判決人之意見。但無正當理由
    不到場，或陳明不願到場者，不在此限。前項本文所稱「顯
    無必要者」，係指聲請顯屬程序上不合法且無可補正或顯無
    理由而應逕予駁回，刑事訴訟法第429條之2、法院辦理刑事
    訴訟案件應行注意事項第177條之4定有明文。本件再審之聲
    請，顯無理由，已如前述，自無聽取再審聲請人意見之必要
    ，爰不通知再審聲請人到場，逕予駁回。
據上論斷，依刑事訴訟法第434條第1項，裁定如主文。
中　　華　　民　　國　　111 　年　　1 　　月　　4 　　日
                  刑事第一庭    審判長法　官  周煙平
                                      法　官  吳炳桂
                                      法　官  連育群
以上正本證明與原本無異。
不得抗告。
                                      書記官  廖紫喬
中　　華　　民　　國　　111 　年　　1 　　月　　4 　　日